【裁判字號】    97,台上,1308
【裁判日期】    970327
【裁判案由】    強盜
【裁判全文】
最高法院刑事判決            九十七年度台上字第一三○八號
上  訴  人  甲○○
上列上訴人因強盜案件，不服台灣高等法院台南分院中華民國九
十六年十一月二十二日第二審判決（九十六年度上訴字第一○五
三號，起訴案號：台灣台南地方法院檢察署九十五年度偵字第二
○二五號），提起上訴，本院判決如下：
    主  文
上訴駁回。
    理  由
按刑事訴訟法第三百七十七條規定，上訴於第三審法院，非以判
決違背法令為理由，不得為之。是提起第三審上訴，應以原判決
違背法令為理由，係屬法定要件。如果上訴理由書狀並未依據卷
內訴訟資料，具體指摘原判決不適用何種法則或如何適用不當，
或所指摘原判決違法情事，顯與法律規定得為第三審上訴理由之
違法情形，不相適合時，均應認其上訴為違背法律上之程式，予
以駁回。本件原審經審理結果，認為上訴人甲○○結夥三人以上
強盜被害人乙○○財物之犯行明確，因而撤銷第一審關於上訴人
部分科刑之判決，經比較刑法之新舊規定後，改判依行為時牽連
犯之例從一重仍論處上訴人以犯結夥強盜（主文贅載共同）罪刑
（主刑部分處有期徒刑七年），已詳敘其調查、取捨證據之結果
及憑以認定犯罪事實之心證理由。並就上訴人否認之供詞及其所
辯各語認非可採，予以論述指駁。從形式上觀察，原判決尚無足
以影響判決結果之違背法令之情形存在。上訴意旨略稱：本件係
因主謀陳奕良以其與被害人間有買賣毒品糾紛，臨時邀約上訴人
前往討回公道，竟而起意強盜財物，行為固然不對，惟並未對被
害人有所傷害，應依刑法第五十七條、第五十九條等規定酌減其
刑。又扣案之棒球帽、口罩僅各一只，原判決卻認定上訴人與陳
奕良、李恆賢、吳豐廷係「共同」頭戴棒球帽、口罩強盜被害人
財物，自屬矛盾等語。惟查：量刑之輕重，係屬事實審法院得依
職權自由裁量之事項；刑法第五十九條之酌量減輕其刑，則必於
犯罪之情狀確可憫恕，認予宣告最低法定刑猶嫌過重者，始有其
適用。至於犯罪之手段等情狀，僅可為法定刑內量刑之參考，不
得據為酌量減輕其刑之理由。原判決已斟酌刑法第五十七條各款
所列情狀而為量刑，且未逾法定刑度，並說明其何以不依刑法第
五十九條規定減輕其刑之理由，要無違法可言。又原判決係認定
上訴人與其他共犯分別頭戴棒球帽、口罩共同犯案，亦無上訴意
旨所指矛盾之情形。上訴人徒憑己見，任意指摘原判決為違法，
均難認係適法之第三審上訴理由。其關於加重強盜部分之上訴為
違背法律上之程式，應予駁回。至與加重強盜部分有牽連犯之關
係、不得上訴第三審之無故侵入住宅部分，已無從為實體上之審
判，應併從程序上予以駁回。
據上論結，應依刑事訴訟法第三百九十五條前段，判決如主文。
中    華    民    國  九十七  年    三    月  二十七  日
                      最高法院刑事第十一庭
                          審判長法官  邵  燕  玲
                                法官  李  伯  道
                                法官  孫  增  同
                                法官  吳      燦
                                法官  李  英  勇
      本件正本證明與原本無異
                                      書  記  官
中    華    民    國  九十七  年    四    月    一    日
                                                      Ｋ


司法院資訊處製作；財團法人民間司法改革基金會備份。
